臺灣嘉義地方法院民事判決　　　　　　　 96年度訴字第682號
原　　　告　合作金庫商業銀行股份有限公司
法定代理人　丙○○
訴訟代理人　丁○○
　　　　　　陳啟文
被　　　告　乙○○○
兼訴訟代理　甲○○
人
上列當事人間請求清償債務事件，經本院於民國九十六年十一月
二十日言詞辯論終結，判決如下：
    主  文
被告應連帶給付原告新臺幣貳佰柒拾萬元及自民國九十六年八月
二十四日起至清償日止，按週年利率百分之五點三二計算之利息
，暨自民國九十六年六月二十四日起至清償日止，其逾期在六個
月以內者按上開利率百分之十，逾期超過六個月者，就超過部分
按上開利率百分之二十計算違約金。
訴訟費用新臺幣貳萬柒仟柒佰參拾元由被告連帶負擔。
    事實及理由
一、按訴狀送達後，原告不得將原訴變更或追加他訴，但被告同
    意者，擴張或減縮應受判決事項之聲請者，不在此限，民事
    訴訟法第二百五十五條第一項第一款、第三款分別定有明文
    。原告原起訴請求被告應連帶給付原告二百七十萬元及自民
    國九十六年六月二十四日起至清償日止，按週年利率百分之
    五點三二計算之利息，暨自九十六年七月二十五日起至清償
    日止，其逾期在六個月以內者按上開利率百分之十，逾期超
    過六個月者，就超過部分按上開利率百分之二十計算違約金
    ，嗣於訴訟進行中（九十六年十一月二十日言詞辯論期日）
    ，變更聲明為自九十六年八月二十四日起至清償日止按週年
    利率百分之五點三二計算之利息，暨自九十六年六月二十四
    日起至清償日止，其逾期在六個月以內者按上開利率百分之
    十，逾期超過六個月者，就超過部分按上開利率百分之二十
    計算違約金，並經被告當場表示同意，核其所為，係屬擴張
    及減縮應受判決事項之聲明，揆之首揭規定，自屬可許。
二、原告起訴主張：緣被告乙○○○於九十五年六月二十四日邀
    同被告甲○○為連帶保證人，向原告借款新臺幣（下同）二
    百七十萬元，約定借款期間自九十五年六月二十四日起至九
    十六年六月二十四日止，利息按原告基準放款利率變動而調
    整，目前為週年利率百分之五點三二，未按期攤還本息時，
    除仍按上開利率計息外，逾期在六個月以內者按上開利率百
    分之十，逾期超過六個月者，就超過部分按上開利率百分之
    二十計算違約金。詎被告迄未依約清償，利息僅繳至九十六
    年六月二十四日，屢經催討無效，尚積欠如主文所示之本息
    及違約金未清償，爰依借貸及連帶保證契約法律關係，請求
    被告連帶給付欠款本息及違約金。並聲明：被告等應連帶給
    付原告二百七十萬元，及自九十六年八月二十四日起至清償
    日止，按週年利率百分之五點三二計算之利息，暨自九十六
    年六月二十四日起至清償日止，其逾期在六個月以內者按上
    開利率百分之十，逾期超過六個月者，就超過部分按上開利
    率百分之二十計算違約金。
三、被告則以：原先向原告借款四百萬元，陸續還款至今不清楚
    尚欠多少，惟被告直至九十六年九月份均有按期繳納利息，
    並無延誤，以往每年都有換單，今年不知道要去換單，但七
    、八月份都有繳利息。並答辯聲明：原告之訴駁回。
四、原告主張被告向原告借款，並積欠如主文所示之本息及違約
    金未清償等情，業據提出與所述相符之借據、授信約定書、
    放款帳務資料查詢單、基準放款利率及定儲指數利率變動表
    等為證，被告不爭執，堪信為真。從而，原告依借貸及連帶
    保證契約法律關係，請求被告連帶給付原告二百七十萬元，
    及自九十六年八月二十四日起至清償日止，按週年利率百分
    之五點三二計算之利息，暨自九十六年六月二十四日起至清
    償日止，其逾期在六個月以內者按上開利率百分之十，逾期
    超過六個月者，就超過部分按上開利率百分之二十計算違約
    金，為有理由，應予准許。
五、按法院為終局判決時，應依職權為訴訟費用之裁判；共同訴
    訟人因連帶之債敗訴者，應連帶負擔訴訟費用，民事訴訟法
    第八十七條第一項、第八十五條第二項分別定有明文，經核
    本件訴訟費用額為裁判費二萬六千七百三十元及支付命令裁
    判費一千元，合計為二萬七千七百三十元，爰依上揭規定，
    確定如主文第二項所示。
六、據上論結，原告之訴為有理由，依民事訴訟法第八十五條第
    二項，判決如主文。
中　　華　　民　　國　　96　　年　　11　　月　　30　　日
                  民事第一庭法　官　柯月美
以上正本係照原本作成。
如對本判決上訴須於判決送達後20日內向本院提出上訴狀。
中　　華　　民　　國　　96　　年　　11　　月　　30　　日
                            書記官　林美足
